【裁判字號】    99,事聲,50
【裁判日期】    990729
【裁判案由】    聲明異議（消債）
【裁判全文】
臺灣屏東地方法院民事裁定              99年度事聲字第50號
異  議  人  遠東商業銀行股份有限公司
法定代理人  乙○○
相  對  人
即 債 務人  甲○○
代  理  人  邱芬凌律師
上列異議人對於本院司法事務官民國99年6 月2 日98年度執消債
更字第116 號更生認可之裁定聲明異議，本院裁定如下：
    主  文
異議駁回。
    理  由
一、按消費者債務清理條例之制定，乃為使負債務之消費者得依
    本條例所定程序清理其債務，以調整其與債權人及其他利害
    關係人之權利義務關係，保障債權人之公平受償，謀求消費
    者經濟生活之更生，進而健全社會經濟之發展，消費者債務
    清理條例第1 條訂有明文。而債務人有虛報債務、隱匿財產
    ，或對於債權人中之一人或數人允許額外利益，情節重大，
    法院應不認可更生方案，消費者債務清理條例第63條第1 項
    亦有明文。
二、異議人異議意旨略以：原更生方案裁定內容主張，相對人之
    還款成數過低僅有30.93 ％，且三名子女中兩名已成年，應
    可提高還款金額等語，為此依法提起異議，請求廢棄原裁定
    。
三、惟查：
(一)、異議人主張更生方案中還款金額僅佔債務總額30.93 ％之清
    償成數過低。惟查，債務人之更生方案應否准許，係以是否
    公允為斷，而所謂公允，應審酌債權人與債務人之利益衡平
    、債務人之償債能力與清償誠意以及社會公益等因素為綜合
    判斷，非以還款成數為絕對標準。異議人所提清償成數過低
    云云，對於法院並無拘束力，亦不影響原裁定認可之合法性
    及妥適性。
(二)、本院98年度執消債更字第116 號所認可之更生方案，相對人
    積欠之無擔保及無優先權債務計新臺幣（下同）1,56 1,646
    元，依依相對人於民國98年7 月3 日之訊問筆錄相對人自陳
    平均每月收入47 ,000 多元，扣除扶養費及家庭必要生活費
    用即依98年2 月16日台內社字第0980031312號公告之98年度
    臺灣省低收入戶最低生活費每人每月9,829 元為計算基準，
    相對人提出之更生方案，願以固定收入所餘29,000元，作為
    清償方案，且依消債條例規定之最長期限8 年為還款期限，
    還款之債權比例為30％，已盡其努力及誠信。從而，本件更
    生方案認可條件，在無消債條例第63條所定不應認可之消極
    事由存在情況下，核屬適當、公允，而且可行。
四、綜上所述，本院98年度司執消債更字第7 號裁定認可更生方
    案，於法無違，聲請人執前詞指摘原裁定為不當，求予廢棄
    ，為無理由，應予駁回。
五、依消費者債務清理條例第15條、民事訴訟法第240條之4第3
    項後段、第78條，裁定如主文。
中    華    民    國    99    年    7     月    29    日
                        民事庭  法  官  羅培毓
上為正本係照原本作成
如不服本裁定，應於裁定送達後10日內，以書狀向本院提出抗告
，並繳納抗告費新臺幣1千元。
中    華    民    國    99    年    7     月    30    日
                            書  記  官  鄭靜芳

司法院資訊處製作；財團法人民間司法改革基金會備份。
